臺灣士林地方法院刑事判決　　　　　　　96年度易字第1805號
公　訴　人　臺灣士林地方法院檢察署檢察官
被　　　告　甲○○
上列被告因傷害案件，經檢察官提起公訴（96年度偵字第6258號
），而被告於準備程序中就被訴事實為有罪之陳述，經裁定改以
簡式審判程序審理，並判決如下：
    主  文
甲○○傷害人之身體，處拘役伍拾日，如易科罰金，以新臺幣壹
仟元折算壹日，減為拘役貳拾伍日，如易科罰金，以新臺幣壹仟
元折算壹日。
    事實及理由
壹、程序部分：
一、按適用簡式審判程序之有罪判決書之製作，準用刑事訴訟法
    第454 條之規定，同法第310 條之2 定有明文。本件經裁定
    進行簡式審判程序，爰依照前開法律規定，準用刑事訴訟法
    第454 條為判決書之製作，合先敘明。
二、次按簡式審判程式之證據調查，不受刑事訴訟法第159 條第
    1 項所定：「被告以外之人於審判外之言詞或書面陳述，不
    得作為證據。」之限制，此見同法第273 條之2 亦規定甚明
    。是本件告訴人即證人乙○○於警詢時及偵查中之指述、證
    人楊平和、彭吳寶釵於偵查中之證述，及臺北市立聯合醫院
    96年3 月3 日診字第190 號甲種診斷書等，雖均屬被告以外
    之人於審判外所為之陳述，然依照前開法律規定，亦得作為
    證據，併予敘明。
貳、實體認定部分：
一、犯罪事實：甲○○於民國96年3 月3 日下午4 時許，在臺北
    市○○區○○路17號慈惠宮內，因細故與乙○○發生口角，
    竟基於傷害之故意，出手毆打乙○○頭部、臉部，致乙○○
    受有頭部3 ×2 公分瘀腫、額部1 ×1 公分瘀傷、鼻部1 ×
    1 、0.5 ×0.5 公分2 處瘀傷、左鼻孔出血、下巴0.5 ×0.
    2 公分擦傷、左耳4 ×3 公分紅腫、上唇0.5 ×0.5 、0.5
    ×0.5 公分2 處擦傷、0.7 ×0.1 ×0.1 公分裂傷等傷害。
    案經乙○○訴由臺北市政府警察局北投分局報告臺灣士林地
    方法院檢察署檢察官偵查起訴。
二、前揭犯罪事實，業經被告於警詢、偵訊及本院訊問時坦承不
    諱，核與告訴人即證人乙○○於警詢時及偵查中之指述、證
    人楊平和、彭吳寶釵於偵查中之證述大致相符，並有臺北市
    立聯合醫院96年3 月3 日診字第190 號甲種診斷書1 紙在卷
    可稽，本件事證明確，被告犯行，堪予認定，應依法論科。
三、核被告所為，係犯刑法第277 條第1 項之普通傷害罪。爰審
    酌被告與告訴人發生爭執，因一時氣憤徒手毆傷告訴人，致
    告訴人受有如犯罪事實項下所載之傷害，於犯後坦承犯行，
    雖因賠償金額相差過大，無法與告訴人達成共識致未和解，
    惟犯後態度尚稱良好，併其生活狀況、品行、智識程度等一
    切情狀，量處如主文所示之刑，並諭知易科罰金之折算標準
    。又被告犯罪係在96年4 月24日以前，經宣告拘役刑，爰依
    中華民國96年罪犯減刑條例第2 條第1 項第3 款規定減其宣
    告刑期二分之一，並諭知易科罰金折算之標準。
四、依刑事訴訟法第273 條之1 第1 項、第299 條第1 項前段，
    刑法第277 條第1 項、第41條第1 項前段，刑法施行法第1
    條之1 第1 項、第2 項前段，中華民國96年罪犯減刑條例第
    2 條第1 項第3 款、第7 條，判決如主文。
五、如不服本判決，應於收受送達後10日內向本院提出上訴書狀
    ，其未敘述上訴之理由者並得於提起上訴後20日內向本院補
    提理由書（均須按他造當事人之人數附繕本）。
本案經檢察官莊富棋到庭執行職務。
中　　華　　民　　國　　96　　年　　12　　月　　14　　日
                  刑事第七庭法  官  周群翔
以上正本證明與原本無異。
                            書記官  劉育君
中　　華　　民　　國　　96　　年　　12　　月　　14　　日
附錄本案論罪科刑法條：
中華民國刑法第277條第1項
傷害人之身體或健康者，處3 年以下有期徒刑、拘役或1 千元以
下罰金。
